【裁判字號】    99,審訴,736
【裁判日期】    991230
【裁判案由】    偽造有價證券
【裁判全文】
臺灣士林地方法院刑事判決             99年度審訴字第736號
公  訴  人  臺灣士林地方法院檢察署檢察官
被      告  李鍾濱
選任辯護人  余俊儒律師
被      告  李佳成
            陳韋良
上二人之
指定辯護人  本院公設辯護人林龍輝
上列被告等因偽造有價證券案件，經檢察官提起公訴（98年度偵
字第15707 號），本院判決如下：
    主  文
李鍾濱共同意圖供行使之用，而偽造有價證券，處有期徒刑壹年
陸月。如附表二編號1 所示本票壹張沒收。又共同意圖供行使之
用，而偽造有價證券，處有期徒刑壹年陸月。如附表二編號2 所
示之本票壹張沒收。應執行有期徒刑壹年捌月，緩刑貳年。如附
表二所示本票貳張沒收。
李佳成共同意圖供行使之用，而偽造有價證券，處有期徒刑壹年
陸月，緩刑貳年。如附表二編號1 所示之本票壹張沒收。
陳韋良共同意圖供行使之用，而偽造有價證券，處有期徒刑壹年
陸月，緩刑貳年。如附表二編號2 所示之本票壹張沒收。
    事  實
一、李鍾濱與李佳成、陳韋良係朋友，因李鍾濱與魏輝雄之子魏
    銘志有債務糾紛，魏銘志分別簽立如附表一所示之2 張本票
    以供擔保。李鍾濱因在南部活動北上不便，為追討魏銘志之
    債務，便宜行事，即先（1 ）於不詳時、地指示李佳成，冒
    用「魏銘志」名義簽發如附表二編號1 之本票，並在其上偽
    簽「魏銘志」署名1 枚及偽造「魏銘志」署押3 枚，而偽造
    有價證券，足生損害於魏銘志及金融機構對票據管理之正確
    性，再由李佳成、姓名年籍不詳綽號「阿飛」之男子與不知
    情之李鍾濱之兄李鍾鑫，於民國98年6 月2 日14時30分許，
    共同至臺北市士林區○○○路○ 段699 巷8 弄9 號魏輝雄住
    處，持附表二編號1 本票，與魏輝雄協商處理其子魏銘志債
    務，雙方同意以新臺幣（下同）3 萬元清償附表二編號1 本
    票債務, 惟李佳成事後疏於告知李鍾濱雙方協商打折處理債
    務詳情。再（2 ）於不詳時、地，李鍾濱因相同原因，貪圖
    方便，再行指示陳韋良，冒用「魏銘志」名義簽發如附表二
    編號2 之本票，並在其上偽簽「魏銘志」署名1 枚及偽造「
    魏銘志」署押3 枚，而偽造有價證券，交由陳韋良、姓名年
    籍不詳綽號「阿宣」之男子，於同年月5 日14時30分許，至
    魏輝雄上址處，持附表二編號2 本票，與魏輝雄協商處理其
    子魏銘志債務，雙方同意以18萬元清償附表二編號2 本票債
    務；惟陳韋良事後亦疏於告知李鍾濱雙方協商打折處理債務
    詳情。李鍾濱在取得李佳成、陳韋良所交付款項後，誤認其
    與魏銘志間就附表一所示本票債務僅部分清償，故持附表一
    所示本票2 張向本院申請本票裁定，並經本院裁定准予強制
    執行，待魏輝雄收受本票裁定書2 紙後，報警處理始悉上情
    。
二、案經魏輝雄訴請臺北市政府警察局士林分局報請臺灣士林地
    方法院檢察署檢察官偵查後起訴。
    理  由
一、上開事實，業據被告李鍾濱、李佳成、陳韋良於本院準備程
    序及審判期日時均坦承不諱（本院99年11月10日之準備程序
    筆錄第2 至4 頁及99年12月14日審判筆錄第2 至9 頁參照）
    ，核與告訴人魏輝雄、證人魏銘志、李鍾鑫、魏王碧霞於警
    方詢問及檢察官偵訊之指述及證詞相符，復有附表二本票原
    本2紙 、協議書2 紙、臺灣士林地方法院98年度票字第5884
    號、第5885號本票裁定2 紙、內政部警政署刑事警察局99年
    3 月23 日 刑紋字第0990029681號鑑定書1 份等附卷可稽，
    足證被告等確於不詳時、地偽造，並於上開時、地向告訴人
    魏輝雄行使如附表二所示本票2 紙之事實。綜上，堪認被告
    等之自白與事實相符，應予採信。本案事證明確，被告等犯
    行洵堪認定，應予依法論科。
二、核被告李鍾濱、李佳成、陳韋良所為均係犯刑法第201 條第
    1 項之意圖供行使之用而偽造有價證券罪。其等偽造署押乃
    偽造有價證券之階段行為；行使偽造有價證券，應為偽造有
    價證券之高度行為所吸收，不另論罪，應依偽造有價證券罪
    論處。被告李鍾濱、李佳成就偽造附表二編號1 之本票；被
    告李鍾濱、陳韋良就偽造附表二編號2 之本票，均有犯意聯
    絡、行為分擔，均為共同正犯。被告李鍾濱2 次犯行，犯意
    各別、行為互殊，應分論併罰。
三、經查，被告等乃因處理債務便宜行事又溝通不良所致，動機
    非詐欺取財，且案發後被告李鍾濱業與告訴人達成和解，歸
    還真正本票與告訴人，告訴人亦當庭表示不願追究之意。被
    告亦撤回向本院所申請之本票裁定，因認被告等犯後態度良
    好，惡性非大，惟其等所犯偽造有價證券罪乃最輕本刑三年
    以上有期徒刑，實法重情輕，爰依刑法第59條之規定減輕其
    刑。爰審酌上情，暨被告品性、生活狀況、智識程度等一切
    情狀，爰分別量處如主文所示之刑，並就被告李鍾濱部分定
    其應執行刑，以示懲儆。再查被告等未曾因故意犯罪受有期
    徒刑以上刑之宣告，此有臺灣高等法院被告前案紀錄表3 份
    可查。本院認被告等經本件刑事偵審程序，當知所警惕，要
    無再犯之虞，所宣告之刑自以暫不執行為適當，爰均併宣告
    緩刑2 年，用啟自新。又被告等所偽造如附表二所示之本票
    2 紙，均係偽造之有價證券，應依刑法第205 條規定諭知沒
    收。
四、據上論斷，應依刑事訴訟法第299 條第1 項前段，刑法第20
    1 條第1 項、第28條、第205 條、第51條第5 款、第59條、
    第74條第1 項第1 款，刑法施行法第1 條之1 ，判決如主文
    。
五、本案經檢察官顏珮珊到庭執行職務。
中    華    民    國    99    年    12    月    30    日
                  刑事第一庭審判長法  官  洪英花
                                  法  官  雷雯華
                                  法  官  王沛雷
以上正本證明與原本無異。
如不服本判決應於收受判決後10日內向本院提出上訴書狀(均須
 按他造當事人之人數附繕本)「切勿逕送上級法院」。
                            書記官吳尚文
中    華    民    國    99    年    12    月    30    日
附錄本案論罪科刑依據法條全文
中華民國刑法第201條
意圖供行使之用，而偽造、變造公債票、公司股票或其他有價證
券者，處3年以上10年以下有期徒刑，得併科3000元以下罰金。
行使偽造、變造之公債票、公司股票或其他有價證券，或意圖供
行使之用，而收集或交付於人者，處1年以上7年以下有期徒刑，
得併科3000元以下罰金。
附表一：
┌──┬───┬──────┬────┬────┐
│編號│發票人│發  票  日  │金額(新 │票據號碼│
│    │      │            │臺幣)   │        │
├──┼───┼──────┼────┼────┤
│1   │魏銘志│97年12月23日│5萬元   │TH660904│
├──┼───┼──────┼────┼────┤
│2   │魏銘志│98年5月6日  │60萬元  │TH660909│
└──┴───┴──────┴────┴────┘
附表二：
┌──┬───┬──────┬────┬────┐
│編號│發票人│發  票  日  │金額(新 │票據號碼│
│    │      │            │臺幣)   │        │
├──┼───┼──────┼────┼────┤
│1   │魏銘志│97年12月23日│5萬元   │CH752033│
├──┼───┼──────┼────┼────┤
│2   │魏銘志│98年5月6日  │60萬元  │CH206168│
└──┴───┴──────┴────┴────┘

司法院資訊處製作；財團法人民間司法改革基金會備份。
